臺灣臺南地方法院臺南簡易庭民事判決　
110年度南小字第1388號    
原      告  國泰世華商業銀行股份有限公司

法定代理人  郭明鑑  
訴訟代理人  翁綺伸  
被      告  劉祐民  


輔  佐  人  劉彥傑  
上列當事人間請求清償消費款事件，本院於民國111年5月4日言
詞辯論終結，判決如下：
    主  文
被告應給付原告新臺幣參萬貳仟參佰玖拾柒元，及其中本金陸仟
玖佰陸拾柒元自民國一百一十年七月九日起至清償日止，按週年
利率百分之十點七五計算之利息；及其中本金伍仟肆佰柒拾肆元
自民國一百一十年七月九日起至清償日止，按週年利率百分之十
二計算之利息；及其中本金壹萬捌仟陸佰陸拾壹元自民國一百一
十年七月九日起至清償日止，按週年利率百分之十三點七五計算
之利息。
原告其餘之訴駁回。
訴訟費用由被告負擔百分之三十八，餘由原告負擔。
本判決原告勝訴部分得假執行。但被告如以新臺幣參萬貳仟參佰
玖拾柒元為原告預供擔保，得免為假執行。　
    事實及理由
一、原告起訴主張：
  ㈠訴之聲明：
　　被告應給付原告新臺幣（下同）85,338元，及如附表所示之
    利息。
　㈡被告向原告申辦信用卡，原告於民國94年3月16日核發卡號00
    00000000000000號VISA信用卡（下稱系爭8930信用卡），及
    於100年3月2日核發卡號0000000000000000號VISA信用卡（
    下稱系爭7239信用卡，合稱系爭信用卡），被告依約得於原
    告之特約商店記帳消費，但其依信用卡約定條款第14條、第
    15條約定，應於當期繳款截止日前繳納全部消費款，或以循
    環信用方式繳付最低應繳金額。若被告逾期清償，依信用卡
    約定條款第15條、第22條及第23條約定，除喪失期限利益外
    ，各筆帳款應按適用之分級循環信用年利率。被告於110年3
    月18日繳納前期帳單最低應繳金額6,767元後，未再依約繳
    款，截至同年7月8日止積欠本金80,875元（下稱系爭消費款
    ）、利息3,268元及違約金1,195元，合計85,338元，爰依消
    費借貸之法律關係，請求被告給付85,338元，及如附表所示
    之利息。
二、被告則以下列情詞資為抗辯：
  ㈠聲明：
　⒈原告之訴及其假執行之聲請均駁回。
　⒉如受不利判決，被告願供擔保請准宣告免為假執行。　
  ㈡被告於109年6月間出血性腦中風後，其前妻王心吟將被告之
    住院保險金及銀行存款提領一空，其於1個月内連續使用金
    融卡提領約125萬元，僅餘673元，並辦理離婚，將房貸約15
    0萬元及照顧被告之責任留給被告之兄劉彥傑，王心吟未曾
    告知其有使用金融卡提領被告之存款。被告在銀行催繳系爭
    消費款後，其於109年7月間發現數張信用卡遭王心吟盜刷，
    被告與王心吟協商未果，遂委託劉彥傑於110年6月1日向警
    方報案。
  ㈢被告於109年6月份因出血性腦中風手術後，肢體偏癱及患有
    失語症，無法自理生活，需專人看護及協助，並無能力使用
    系爭信用卡消費，亦無能力同意王心吟使用系爭信用卡消費
    。況王心吟並非購買生活必需品，其大部分係購買高單價奢
    侈品（如女用精品服飾、香水等百貨專櫃用品）。王心吟於
    110年11月22日言詞辯論期日承認其有使用系爭信用卡消費
    ，則系爭消費款之債務人應係王心吟，而非被告，原告應向
    王心吟請求系爭消費款。
  ㈣信用卡定型化契約範本第6條：「發卡機構應以善良管理人之
    注意……，持卡人應親自使用信用卡，不得以任何方式將信用
    卡或其卡片上資料交付或授權他人使用。」被告為男性，王
    心吟為女性，其使用被告之系爭信用卡消費，特約商店明知
    王心吟非持卡人，仍允許王心吟持卡消費，原告未盡善良管
    理人之注意義務，竟同意撥款，原告及特約商店應有過失。
    系爭消費款之信用卡交易授權過程有上開人為過失，原告請
    求被告給付系爭消費款、利息、違約金共8萬5,338元及如附
    表所示之利息，並無理由。
三、本院得心證之理由：
　㈠查被告與王心吟於99年11月24日結婚，嗣於110年4月9日離婚
    。被告於109年6月3日因高血壓、出血性腦中風，至新竹馬
    偕紀念醫院急診求治，當日接受緊急開顱手術及血塊移除、
    腦室外引流管置入手術。嗣因左側顱內出血術後併右側肢體
    偏癱、失語症，於109年6月29日至郭綜合醫院住院治療及復
    健，於109年8月12日出院，生活功能無法自理，需長期專人
    照護及休養等情，有被告個人戶籍資料查詢結果、上開醫院
    之診斷證明書在卷可參（本院卷第15、35、37頁），堪信為
    真。
　㈡次查，證人王心吟於本院審理中具結證稱：被告於109年6月3
    日因腦溢血送醫急救，後來轉送台南治療，被告生病時把系
    爭信用卡交給我，同意我去使用，我刷卡被告都知道，他說
    他會負責這些款項，新光三越中山店、西門店是我刷卡消費
    ，妃娜、喬安娜服飾店是我刷卡購買服裝，法蘭詩國際企業
    的刷卡項目我不確定是什麼，我刷系爭信用卡是簽被告的名
    字，我離婚後就把系爭信用卡還給他，我要刷之前都有取得
    被告之同意，被告同意支付這些刷卡的費用。且我有照顧他
    ，我母親也幫他煮東西、中藥，幫他作食療等語（本院卷第
    109-113頁）。
　㈢再查，被告曾以要保人及被保險人之身分，各於85年1月10日
    、94年2月18日，投保國泰人壽保單號碼0000000000、00000
    00000號之保險，有國泰人壽保險股份有限公司111年3月28
    日國壽字第1110031399號函附之要保書及保險契約在卷可稽
    （本院卷第167-195頁）。又系爭8930信用卡係被告用以長
    期支付其上開保險之保費，在被告於109年6月3日罹病手術
    後，仍於109年7月20日、100年1月19日支付國泰人壽保單號
    碼0000000000號保費2537、5814、2565元；100年2月19日支
    付國泰人壽保單號碼0000000000號保費5121元，計有16,037
    元等情，有系爭信用卡歷史消費明細表、信用卡歷史帳單查
    詢資料在卷可佐（本院卷第51、53、65、75、77頁）。故系
    爭8930信用卡之消費，本應由被告支付，尚與王心吟無涉。
　㈣又查，王心吟曾以要保人身分，投保全球人壽健康保險、於1
    09年6月30日投保宏泰人壽健康保險，而各於109年8月24日
    、109年8月26日以系爭7239信用卡，刷卡支付保費6590、23
    124元等情，有全球人壽保險股份有限公司111年3月28日全
    球壽（保全）字第1110328006號函、宏泰人壽保險股份有限
    公司111年4月15日宏壽客字第1110000872號函、系爭信用卡
    歷史消費明細表附卷可稽（本院卷第51、53、67、163-165
    、199-201頁）。且系爭7239信用卡中之其他消費紀錄（包
    含新光三越中山店、西門店、妃娜、喬安娜服飾店、法蘭詩
    國際企業），證人王心吟既自承係由其刷卡消費，故被告於
    109年6月3日罹病手術後，系爭7239信用卡之所有消費即王
    心吟投保前開保險之保費及其他消費計有54,232元（計算式
    ：169＋5,600＋4,400＋1.300＋249＋2,700＋6,590＋23,124＋1,100
    ＋9,000＝54,232），自應由王心吟償還。
　㈤王心吟固證稱其持系爭信用卡刷卡消費有經過被告之授權云
    云。惟觀諸系爭7239信用卡信用卡之消費紀錄，除支付保險
    費用外，其餘之消費係在新光三越中山店、西門店、妃娜、
    喬安娜服飾店及法蘭詩國際企業，均非日常生活費用之支出
    ，而係王心吟個人打理全身行頭或於百貨公司之消費，在被
    告罹病無法工作之際，本應量出為入，節省日常之開銷，避
    免龐大之醫療費用壓垮家庭經濟，豈會同意其妻王心吟任意
    刷卡揮霍，再由其買單之理。故證人王心吟之前開證述，尚
    難採憑。
　㈥末查，系爭8930信用卡於94年3月16日核卡，於110年6月28日
    停卡，尚有本金31,102元及利息1,295元，合計32,397元未
    繳納等情，有原告提出之信用卡消費帳款債權明細表附卷足
    參（司促卷第9頁）。故原告自得請求上開金額即32,397元
    及依該信用卡定型化契約第15條應繳付之循環信用利息。逾
    此範圍之請求，尚屬無據。
四、綜上所述，原告依消費借貸法律關係，請求被告給付32,397
    元，及其中本金6,967元自110年7月9日起至清償日止，按週
    年利率百分之10.75計算之利息；及其中本金5,474元自110
    年7月9日起至清償日止，按週年利率百分之12計算之利息；
    及其中本金18,661元自110年7月9日起至清償日止，按週年
    利率百分之13.75計算之利息，為有理由，應予准許，逾此
    範圍之請求，為無理由，應予駁回。
五、兩造其餘主張、陳述及所提之證據暨攻擊防禦方法，經本院
    斟酌後，認為均不足以影響本判決之結果，無庸再逐一予以
    論列，併此敘明。
六、本件原告勝訴部分，為適用小額訴訟程序所為被告部分敗訴
    之判決，依民事訴訟法第436條之20之規定，爰就原告勝訴
    部分，依職權宣告假執行。至被告陳明願供擔保請准宣告免
    為假執行，經核於法並無不合，爰酌定如主文第4項後段所
    示金額准許之。
六、訴訟費用負擔之依據：民事訴訟法第79條。
中　　華　　民　　國　　111 　年　　5 　　月　　20　　日
                  臺南簡易庭  法  官  陳尹捷
以上正本係照原本作成。
如不服本判決，應於判決送達後20日內，向本院提出上訴狀並表
明上訴理由（須附繕本）。
如委任律師提起上訴者，應一併繳納上訴審裁判費。          
如對於小額程序之第一審判決之上訴，非以其違背法令之理由，
不得為之。且上訴狀內應記載表明(一)原判決所違背之法令及其
具體內容。(二)依訴訟資料可認為原判決有違背法令之具體事實
者。
中　　華　　民　　國　　111 　年　　5 　　月　　20　　日
 　　　　　　  　　　　書記官　曾美滋  
附表：
請求金額 計息本金 利　　　　　息   85,338元 18,106元 自110年7月9日起至清償日止，按週年利率 10.75％計算之利息。  14,255元 自110年7月9日起至清償日止，按週年利率 12％計算之利息。  48,514元  自110年7月9日起至清償日止，按週年利率 13.75％計算之利息。